臺灣高雄地方法院刑事判決　　　　　　　 96年度易字第763號
公　訴　人　臺灣高雄地方法院檢察署檢察官
被　　　告　甲○○
上列被告因贓物案件，經檢察官提起公訴（95年度偵字第29331
號），本院判決如下：
    主  文
甲○○收受贓物，處拘役參拾日，如易科罰金，以銀元參佰元即
新台幣玖佰元折算壹日。
    事  實
一、甲○○於民國95年3 月下旬某日，在其所經營位於高雄縣鳳
    山市○○路上販售VCD 光碟片之路邊攤，明知真實姓名、年
    籍不詳之成年男子，所交付予其之廠牌為OKWAP 牌、型號為
    762 型、手機序號為000000000000000 號手機，原係案外人
    乙○○所有，於95年3 月17日上午某時許，在高雄縣鳳山市
    某處遭竊或遺失，而為來路不明之贓物，其竟仍基於收受贓
    物之犯意自該男子處收受上述手機，嗣並將其所申請使用之
    門號為0000000000號電話SIM 卡，於95年3 月26日起至同年
    6 月16日間，植入該手機內而撥打使用；復於同年5 月2日
    起至同月7 日止，將以其配偶潘惠娟之名義所申請、而由其
    所使用之門號為0000000000號電話SIM 卡，植入上開手機內
    撥打使用；再於同年6 月16日起至同月20日止，將其所申請
    使用之0000000000號電話之SIM 卡，植入上開手機內撥打使
    用，共長達3 月之久，嗣警方依該手機序號追查乃循線查獲
    ，並於95年6 月21日通知甲○○到案說明後查知上情。
二、案經乙○○訴由高雄市政府警察局新興分局移送臺灣高雄地
    方法院檢察署檢察官偵查起訴。
    理  由
一、上開犯罪事實，業據被告於本院審理中坦承不諱，核與證人
    乙○○於警詢中證述上開手機遭竊或遺失之情狀相符，且有
    扣案之上開行動電話1 支、泛亞電信股份有限公司電警3 偵
    95字第3031A0368 號通聯記錄、法亞字第95003678號雙向通
    聯資料查詢紀錄、台灣大哥大股份有限公司法大字第950184
    55號雙向通聯資料查詢紀錄等件在卷可稽，是被告之自白乃
    與事實相符，堪信為真實，其收受贓物犯行，堪予認定，應
    依法論科。
二、查被告行為後，刑法下列規定業於94年2 月2 日修正公布，
    並於95年7 月1 日施行。依修正後刑法第2 條第1 項規定：
    「行為後法律有變更者，適用行為時之法律。但行為後之法
    律有利於行為人者，適用最有利於行為人之法律。」，此條
    規定係規範行為後法律變更所生新舊法律比較適用之準據，
    尚無比較新舊法之問題，應一律適用裁判時之現行刑法第2
    條，以決定適用之刑罰法律。經查：
  (一)被告行為時，刑法第349 條第1 項收受贓物罪之法定刑為「
    3 年以下有期徒刑、拘役或500 元以下罰金。」，且依當時
    罰金罰鍰提高標準條例第1 條前段規定，「依法律應處罰金
    、罰鍰者，就其原定數額得提高為2 倍至10倍」。故罰金刑
    部分經提高後為3 千元以下，經折算為新臺幣後，最高可罰
    新臺幣3 萬元，最低則為新台幣3 元（銀元1 元）；至被告
    行為後公布施行之刑法施行法第1 條之1 規定：「中華民國
    94 年1月7 日刑法修正施行後，刑法分則編所定罰金之貨幣
    單位為新臺幣。94年1 月7 日刑法修正時，刑法分則編未修
    正之條文定有罰金者，自94年1 月7 日刑法修正施行後，就
    其所定數額提高為30倍。但72年6 月26日至94年1 月7 日新
    增或修正之條文，就其所定數額提高為3 倍」；且刑法第33
    條第5 款亦修正為：「主刑之種類：罰金，新台幣一千元以
    上，以百元計算之」。查刑法第349 條第2 項規定，係72
    年6 月26日前所訂定，故依新法規定，罰金部分應提高為30
    倍，即最高可罰新台幣3 萬元，最低應罰新台幣1 千元；經
    比較新、舊法之結果，被告行為後之法律並未較為有利。
  (二)又被告行為時之易科罰金折算標準，係依修正前罰金罰鍰提
    高標準條例第2 條前段規定辦理，就其原定刑法罰金數額提
    高為100 倍折算1 日，則本件被告行為時之易科罰金折算標
    準，應以銀元300 元折算1 日，經換算為新臺幣後，應以新
    臺幣900 元折算為1 日。惟修正後施行之刑法第41條第1 項
    前段則規定：「犯最重本刑為5 年以下有期徒刑以下之刑之
    罪，而受六個月以下有期徒刑或拘役之宣告者，得以新臺幣
    1,000 元、2,000 元或3, 000元折算1 日，易科罰金。」，
    比較修正前後之易科罰金折算標準結果，修正後之折算規定
    並未較有利於被告。
  (三)經綜合全部罪刑而為比較之結果，因新法並未較有利於被告
    ，依刑法第2 條第1 項前段規定，自應一體適用修正前即被
    告行為時之刑法及罰金罰鍰提高標準條例規定，應予敘明。
三、故核被告所為，係犯行為時刑法第349 條第1 項收受贓物罪
    。爰審酌被告犯後坦承犯罪，態度良好，贓物價值非鉅，被
    害人受害情形尚輕，已領回扣案贓物，有贓物認領保管單1
    紙在卷可稽，及被告之學識、素行，及犯罪之目的、動機等
    一切情狀，量處如主文所示之刑，並諭知易科罰金之折算標
    準。
據上論結，應依刑事訴訟法第299 條第1 項前段，刑法第2 條第
1 項前段，修正前刑法第349 條第1 項、第41條第1 項前段，罰
金罰鍰提高標準條例第1 條前段、廢止前罰金罰鍰提高標準條例
第2 條，判決如主文。
本案經檢察官陳俊秀到庭執行職務。
中 　　華 　　民　　國　　96 　年　　4　　月　　26　　日
                  刑事第七庭  審判長法官  李淑惠
                                    法官  張茹棻
                                    法官  蔡川富
以上正本證明與原本無異。
如不服本判決，應於收受送達後10日內向本院提出上訴書狀。
中 　　華 　　民　　國　　96 　年　　4　　月　　26　　日
　　　　　　　　　　　　　　　　　書記官  王治華
中華民國刑法第349條
（普通贓物罪）
收受贓物者，處 3 年以下有期徒刑、拘役或 5 百元以下罰金。
搬運、寄藏、故買贓物或為牙保者，處 5 年以下有期徒刑、拘役
或科或併科 1 千元以下罰金。
因贓物變得之財物，以贓物論。
